臺灣彰化地方法院刑事判決　　　　　　　 96年度訴字第504號
公　訴　人　臺灣彰化地方法院檢察署檢察官
被　　　告　甲○○
上列被告因違反毒品危害防制條例案件，經檢察官提起公訴（95
年度毒偵字第5160號、96年度毒偵字第464號），被告於準備程
序為有罪之陳述，經本院合議庭裁定本件由受命法官獨任進行簡
式審判程序，判決如下：
    主  文
甲○○施用第一級毒品，累犯，處有期徒刑柒月，扣案之注射針
筒壹支，沒收之；又施用第一級毒品，累犯，處有期徒刑柒月，
扣案之注射針筒壹支，沒收之。應執行有期徒刑拾壹月，扣案之
注射針筒貳支，沒收之。
    事  實
一、甲○○前因竊盜案件，經本院以94年度斗簡字第576號判決
    判處有期徒刑4月確定，入監執行，於民國95年6月16日執行
    完畢。又其因施用毒品案件，經本院以94年度毒聲字第708
    號裁定移送觀察、勒戒後，認無繼續施用毒品之傾向，於94
    年10月19日釋放，並由臺灣彰化地方法院檢察署檢察官為不
    起訴處分確定。詎其仍不知悔改，復基於施用第一級毒品海
    洛因之犯意，分別於95年12月13日8時30分許、96年1月18日
    22時許，在其位於彰化縣二林鎮○○路○段276號之住處，以
    注射方式施用海洛因各1次。嗣先於95年12月15日9時45分許
    ，在彰化縣芳苑鄉○○村○○段697巷4號前，為警查獲，並
    扣得注射針筒1支，復於96年1月19日16時50分許，在其上揭
    住處內，為警搜索查獲，並扣得注射針筒1支，始查悉上情
    。
二、案經彰化縣警察局芳苑分局、二林分局報告臺灣彰化地方法
    院檢察署檢察官偵查起訴。
    理  由
一、本件被告甲○○所涉係死刑、無期徒刑、最輕本刑為3年以
    上有期徒刑之罪或高等法院管轄第一審案件以外之罪，被告
    於本院行準備程序時就被訴事實為有罪之陳述，本院合議庭
    依刑事訴訟法第273條之1第1項規定，裁定改由受命法官獨
    任行簡式審判程序，先予敘明。
二、據以論罪之證據名稱：
（一）詮昕科技股份有限公司濫用藥物尿液檢驗報告單2紙。
（二）彰化縣警察局芳苑分局委託檢驗尿液代號與真實姓名對照
      認證表、彰化縣警察局芳苑分局查獲毒品案件採驗尿液登
      記簿、彰化縣警察局二林分局委託檢驗尿液代號與真實姓
      名對照認證表、彰化縣警察局二林分局查獲毒品案件採驗
      尿液登記簿各1紙。
（三）扣案之注射針筒2支。
（四）查獲照片。
（五）被告在警詢、偵訊時及本院審理時之自白。
三、核被告甲○○所為，係犯毒品危害防制條例第10條第1項之
    施用第一級毒品罪。被告為施用毒品而持有第一級毒品，其
    持有之低度行為應為施用之高度行為所吸收，不另論罪。被
    告所為2次犯行，犯意各別，行為互殊，應予分論併罰。被
    告有犯罪事實欄所載之前科，於95年6月16日執行完畢之事
    實，有臺灣高等法院被告前案紀錄表在卷可稽，被告受此有
    期徒刑執行完畢後，5年以內故意再犯有期徒刑以上之罪，
    均為累犯，應依刑法第47條第1項之規定，各加重其刑。爰
    審酌被告前曾有施用毒品罪行，經送觀察勒戒釋放後，猶不
    知戒除，仍再施用毒品，惟坦承犯行等一切情狀，各量處如
    主文所示之刑，並定應執行之刑，以示懲儆。另扣案之注射
    針筒2支，係屬被告所有並供其施用海洛因，業據被告供明
    在卷，併依刑法第38條第1項第2款宣告沒收。又本件係警方
    因偵查林樹山、陳美娟販賣毒品案件而查獲，並非因被告供
    述上游因而使警方查獲林樹山、陳美娟等情，有員警職務報
    告書在卷可憑，尚無毒品危害防制條例第17條減刑之適用，
    附此敘明。
四、公訴意旨認被告自95年12月13日某時起，至96年1月18日22
    時許該次施用前止，另有多次施用第一級毒品海洛因之犯行
    ，所為係集合犯等語。惟「集合犯」之態樣，係依一般社會
    通念，特定犯罪行為具有反覆實施之特性，而立法者於制定
    刑罰法律之初，亦已認知該種行為類型之反覆性，有意藉由
    法條中客觀構成要件之行為要素，涵括上開具有反覆實施特
    性之數個犯罪行為，僅受一次刑法之評價；然施用毒品犯罪
    ，或為零星偶一之施用，自難認立法者於制定刑罰法律之初
    ，已認知該種行為類型之反覆性，且有意藉由法條中客觀構
    成要件之行為要素，涵括上開具有反覆實施特性之數個犯罪
    行為。是多次施用毒品犯罪之行為，尚無論以「集合犯」之
    餘地。復按被告之自白，不得作為有罪判決之唯一證據，仍
    應調查其他必要之證據，以察其是否與事實相符，刑事訴訟
    法第156條第2項定有明文。查起訴書所指此部份之犯行，除
    被告之自白外，既無其他證據足以證明，復無任何尿液檢驗
    報告，可供本院查核，是尚難僅憑被告之自白遽認被告確有
    此部份之犯行。惟依公訴意旨認此部分與前開有罪部分有集
    合犯之實質上一罪關係，爰不另為無罪之諭知，併此敘明。
五、檢察官另以96年度毒偵字第1282號移送併辦意旨書，就被告
    自95年9月間某日起至96年3月8日15時許止，在其前開住所
    等處，接連施用第一級毒品海洛因多次，認被告此部分與前
    開起訴部分具有集合犯之實質上一罪關係，請求併予審理等
    語。惟查，施用毒品犯罪尚難認係集合犯，已如前述，是被
    告於上開時地所為施用第一級毒品海洛因犯行，與本院前開
    論罪科刑部分，並無實質上一罪關係。從而，此部分非起訴
    效力所及，本院無從併辦，應退回檢察官為妥適處理，附予
    敘明。
據上論斷，應依刑事訴訟法第273條之1第1項、第299條第1項前
段，毒品危害防制條例第10條第1項，刑法第11條前段、第47條
第1項、第38條第1項第2款、第51條第5款，判決如主文。
本案經檢察官洪英丰到庭執行職務
中　　華　　民　　國　　96　　年　　5　 　月　  22　　日
                  刑事第六庭    法      官    林欣苑
以上正本證明與原本無異。
如不服本判決，應於判決送達後十日內向本院提出上訴狀 (須附
繕本 )。
中　　華　　民　　國　　96　　年　　5 　　月　　22　　日
                                書  記  官    詹國立
附錄本案論罪科刑法條全文：
毒品危害防制條例第10條
施用第一級毒品者，處 6 月以上 5 年以下有期徒刑。
施用第二級毒品者，處 3 年以下有期徒刑。
